【裁判字號】    98,交聲,792
【裁判日期】    980731
【裁判案由】    聲明異議
【裁判全文】
臺灣臺南地方法院交通事件裁定         98年度交聲字第792號
移送機關    交通部公路總局嘉義區監理所臺南監理站
異議人即
受處分人    甲○○
上列異議人即受處分人因違反道路交通管理處罰條例案件，對於
交通部公路總局嘉義區監理所臺南監理站98年6月17日所為之裁
決處分（處分案號：嘉監南字第裁74-BD0000000號）聲明異議，
本院裁定如下：
    主    文
異議駁回。
    理    由
一、原處分意旨略以：異議人即受處分人甲○○（下稱異議人）
    於民國98年3月7日13時43分許，駕駛車牌號碼1679-JG號自
    用一般小客車，行經高雄市○○路與民生路交岔口時，因闖
    紅燈，經高雄市政府警察局交通警察大隊警員製單逕行舉發
    ，嗣經移送機關即交通部公路總局嘉義區監理所臺南監理站
    （下稱原處分機關）以其違規事證明確，依道路交通管理處
    罰條例第53條第1項、第63條第1項第3款（原處分漏載第3款
    ）之規定，裁處異議人罰鍰新臺幣（下同）2,700元並記違
    規點數3點。
二、聲明異議意旨略以：異議人停在人行道上是因為黃燈時來不
    及通過，急踩煞車，才會有此結果，而2張採證照片上車子
    有移動係煞車沒踩緊會稍有滑動，不表示闖紅燈，且照片顯
    示尚有44秒才會變成綠燈，對方來車很多，異議人可能闖過
    去嗎？因此，異議人只是違規停在人行道，並無闖紅燈，為
    此聲明異議，請求撤銷原處分等語。
三、按汽車駕駛人，行經有燈光號誌管制之交岔路口闖紅燈者，
    處1,800元以上5,400元以下罰鍰，並記違規點數3點，道路
    交通管理處罰條例第53條第1項及第63條第1項第3款分別定
    有明文。又按汽車行駛至交岔路口，其行進、轉彎，應遵守
    燈光號誌；車輛面對圓形紅燈表示禁止通行，不得超越停止
    線或進入路口，道路交通安全規則第102條第1項第1款、道
    路交通標誌標線號誌設置規則第206條第5款亦分別定有明文
    。而關於「闖紅燈」之認定，於無繪設路口範圍者：以車輛
    無視於紅燈警示，而有穿越路口之企圖，其車身並已伸越停
    止線並足以妨害其他方向人（若有行人穿越道）、車通行者
    ，亦以闖紅燈論處；若僅車身伸越停止線則以不遵守標線指
    示視之，業經交通部82年4月22日以交路（82）字第009811
    號函釋甚明。是汽車駕駛人於行經設有行車管制號誌及停止
    線之路口而有超越停止線之情形，自應視該車輛超越停止線
    時之速度、超越之距離、紅燈亮起之時間及有無妨礙他人通
    行等各項因素，綜合判斷駕駛人是否有超越停止線或進入路
    口之情事而違反紅燈號誌設置目的。
四、經查：
  (一)異議人於前開時間駕駛車號1679-JG號自用一般小客車經過
    上揭地點時，在該處路口號誌燈之紅燈亮啟後，仍繼續將車
    輛駛過停止線而停在行人穿越道上，經高雄市政府警察局交
    通警察大隊警員製單逕行舉發，嗣經原處分機關以其違規事
    證明確，裁處如上述裁罰等情，有高雄市政府警察局98年4
    月6日高市警交相字第BD0000000號舉發違反道路交通管理事
    件通知單、原處分機關98年6月17日嘉監南字第裁74-BD0000
    000號裁決書各1份及採證照片2幀在卷可稽。
  (二)異議人雖稱其係黃燈來不及通過而停在人行道上，否認有闖
    紅燈之行為，然異議人所駕駛之車輛於違規路口處係在該處
    紅燈亮起之後8.5秒鐘時超越路口停止線，於紅燈亮起9.5秒
    時，停在行人穿越道上，此有上開採證照片2幀上資訊欄位
    之記載可稽 (第1張照片上「R085」即代表紅燈亮起已8.5秒
    ；第2張照片上「R095」代表紅燈亮起已9.5秒），因此，異
    議人所駕駛之上開車輛既係在上開交岔路口號誌已變換為紅
    燈之後經過8.5秒時來駛越停止線，於紅燈亮起9.5秒時，停
    在行人穿越道上，已足以妨害其他方向人通行，且顯非異議
    人所稱因黃燈來不及通過之情形，原處分機關指稱異議人有
    駕車闖紅燈之違規行為，應屬無誤，異議人辯稱其僅係違規
    停車而非闖紅燈等語，要無可採。
  (三)綜上所述，異議人於前揭時、地，有駕車闖紅燈之違規事實
    應可認定，原處分機關以異議人違反道路交通管理處罰條例
    第53條第1項、第63條第1項第3款（原處分漏載第3款）及違
    反道路交通管理事件統一裁罰基準表之相關內容之規定，裁
    處罰鍰2,700元，並記違規點數3點之處分，於法核無不當，
    本件異議人之異議為無理由，應予駁回。
五、據上論結，應依道路交通管理處罰條例第87條第2項、道路
    交通案件處理辦法第19條，裁定如主文。
中    華    民    國    98    年    7     月    31    日
                    交通法庭  法  官 張家瑛
以上正本證明與原本無異。
如不服本裁定，應於收受送達後5日內向本院提出抗告狀。（應
附繕本）
                              書記官 李淑惠
中    華    民    國    98    年    8     月    3     日


司法院資訊處製作；財團法人民間司法改革基金會備份。
